# IFRS关于权益法转成本法核算的准则

提问人：shinyivy 时间：2018-05-16 14:22:36
萌新太弱了~~想求助大神们一个问题： 请问IFRS中哪条准则是关于以下这段话的描述： “因减少投资等原因导致对被投资单位不再具有共同控制或重大影响，并且在活跃市场中没有报价、公允价值不能可靠计量的——应将权益法改为成本法。 　　（ 1 ）转换时——应以权益法下长期股权投资的账面价值作为按照成本法核算的初始投资成本。注意明细账的结转。 　　（ 2 ）以后期间，按成本法处理。”
求助~~~感谢各位！！！

回答人：chenyiwei
你所说的是 2014 年之前的老规定，现在早已不是这样了。现在应按照《企业会计准则第 2 号——长期股权投资（ 2014 年修订）》第十五条处理。